【裁判字號】    96,重訴,1201
【裁判日期】    971021
【裁判案由】    損害賠償
【裁判全文】
臺灣臺北地方法院民事裁定            96年度重訴字第1201號
    聲  請  人
    即  被  告  國泰世華商業銀行股份有限公司
    兼法定代理  乙○○
    人
    共      同
    訴訟代理人  傅祖聲律師
                范纈齡律師
                洪千惠律師
    相  對  人
    即  第三人  凱基證券股份有限公司
    法定代理人  甲  ○
上列聲請人因與原告理律法律事務所間損害賠償事件，本院裁定
如下：
    主  文
相對人應於本裁定送達後十五日內，提出美商新帝公司（
SanDisk Corporation）於民國九十一年四月二十六日開立「有
價證券集中保管帳戶」之全套開戶資料及此帳戶所有往來交易文
件原本等文書於本院。
    理  由
一、按聲明書證係使用第三人所執之文書者，應聲請法院命第三
    人，前項聲請，應表明下列各款事項：應命其提出之文書、
    依該文書應證之事實、文書之內容、文書為第三人所執之事
    由、第三人有提出文書義務之原因；法院認應證之事實重要
    ，且舉證人之聲請正當者，應以裁定命第三人提出文書；就
    與本件訴訟有關之事項所作之文書，第三人有提出之義務，
    民事訴訟法第342條、第344條第1項第5款、第346、第347
    條分別定有明文。另第三人提出文書義務之原因，民事訴訟
    法於民國89年2月9日修正公布時，刪除原第344條第4款「就
    當事人間法律關係所作者」，而新增同條第1項第5款「就與
    本件訴訟有關之事項所作者」，其修法理由為「隨社會經濟
    狀況之變遷，公害、產品製造人責任及醫療事故損害賠償等
    類現代型紛爭與日俱增，於某訴訟中不乏因證據僅存在於
    當事人之一方，致他造當事人舉證困難之情事發生。故亦有
    擴大當事人文書提出義務範圍之必要，爰修正之」。是以要
    求當事人或第三人提出就與訴訟有關事項所作之文書，擴大
    文書提出義務之範圍，非僅為發現真實，亦係為促進訴訟，
    達到審理集中化之目的，且有利於維持當事人在訴訟程序上
    公平、公正競爭，以貫徹當事人間之武器平等原則。
二、經查：相對人所執之各文書，業據聲請人以97年8月8日民事
    調查證據聲請狀及97年9月11日民事陳述意見（九）狀，載
    明應命相對人提出之文書、依該文書應證之事實、文書之內
    容、文書為相對人所執之事由、第三人有提出文書義務之原
    因等事項，聲請本院命相對人提出提出美商新帝公司（SanD
    isk Corporation）於民國九十一年四月二十六日開立「有
    價證券集中保管帳戶」之全套開戶資料及所有往來交易文件
    原本等文書在案。且原告理律法律事務所主張美商新帝公司
    授權代理人劉偉杰為辦理該公司聯電股票處分相關事宜，而
    持公司文件及印鑑亦至相對人及其合作銀行及亞洲證券及被
    告處開戶交易，則被告有無原告所指未審查委任狀授權權限
    及印鑑卡之重大瑕疵需負損害賠償責任之應證事實乃屬重要
    ，且該文書乃劉偉杰盜賣股票開戶交易作為之一部，而屬就
    與本件訴訟有關之事項所作成者，相對人應有提出之義務，
    又查無聲請人另有何聲請不當之情事，揆諸首揭法條規定及
    立法旨趣，聲請人聲請命相對人提出前揭文書，自屬有據，
    應予准許。相對人逾期不提出者，本院將依民事訴訟法第
    349 條規定辦理。
三、爰裁定如主文。
中    華    民    國    97    年    10    月    21    日
                              民事第二庭法  官 吳定亞
以上正本係照原本作成。
本裁定不得抗告。
中    華    民    國    97    年    10    月    21    日
                                        書記官 高秋芬


司法院資訊處製作；財團法人民間司法改革基金會備份。
